【裁判字號】    97,裁,3367
【裁判日期】    970627
【裁判案由】    地價稅
【裁判全文】
最  高  行  政  法  院  裁  定
                                      97年度裁字第3367號
上  訴  人  臺北市稅捐稽徵處
代  表  人  甲○○
被 上訴 人  乙○○
上列當事人間地價稅事件，上訴人對於中華民國97年2月4日臺北
高等行政法院96年度簡字第644號判決，提起上訴，本院裁定如
下：
    主  文
上訴駁回。
上訴審訴訟費用由上訴人負擔。
    理  由
一、按對於適用簡易程序之裁判提起上訴，須經本院許可。前項
    許可，以訴訟事件所涉及之法律見解具有原則性者為限，行
    政訴訟法第235條定有明文。所謂法律見解具有原則性，係
    指該訴訟事件所涉及之法律問題意義重大，而有加以闡釋之
    必要而言。
二、本件上訴人對於高等行政法院適用簡易程序所為之判決，提
    起上訴，係以：土地是否作農用使用之認定，依農業發展條
    例第2條及內政部95年1月18日台內地字第0950009504號函：
    「……因公共設施尚未完竣或依法限制建築，現況仍作農業
    用地使用者，應由直轄市、縣(市)政府權責單位實地會勘。
    ……」規定，應由臺北市政府產業發展局認定。是原審判決
    未就系爭翠山段二小段926及928地號土地面積各10平方公尺
    及4平方公尺供農舍之庭院及停放農機車使用部分函詢臺北
    市政府產業發展局，而逕予認定該案部分符合土地稅法第22
    條第1項第2款仍作農業用地使用規定，明顯牴觸上開土地稅
    法及農業發展條例之規定。再者，被上訴人既未依法於每年
    7月1日至7月31日向土地所在地士林區公所提出系爭926及92
    8地號土地為與農業經營不可分離之農舍及其他農業使用之
    申請，系爭926及928地號土地自無從認定符合作農業使用之
    要件，是原審顯有判決不備理由之違法等語，為其論據。惟
    核其所陳上述理由，無非係就原審對於系爭翠山段二小段92
    6及928地號土地面積各10平方公尺及4平方公尺認定為仍作
    農業用地使用之事實事項，加以爭執(上訴人對於本件爭訟
    範圍之918地號係屬農業使用則不爭執，原審卷第174頁96年
    12月25日準備程序筆錄暨上訴聲明參照)，並無所涉及之法
    律見解具有原則性之情事。上訴人提起上訴，依首開規定及
    說明，不應許可，其上訴難謂合法，應予駁回。況系爭926
    號及928號土地是否符合作農業使用之要件，縱有事實認定
    錯誤致有適用法令錯誤情形，然此並非原則性法律見解爭議
    ，附此敘明。
三、據上論結，本件上訴為不合法。依行政訴訟法第249條第1項
    前段、第104條、民事訴訟法第95條、第78條，裁定如主文
    。
中    華    民    國    97    年    6     月    27    日
                    最高行政法院第三庭
                        審判長法官  黃  璽  君
                              法官  林  茂  權
                              法官  鄭  忠  仁
                              法官  黃  本  仁
                              法官  吳  東  都
以  上  正  本  證  明  與  原  本  無  異
中    華    民    國    97    年    6     月    30    日
                              書記官  王  福  瀛


司法院資訊處製作；財團法人民間司法改革基金會備份。
